【裁判字號】    89,易,1252
【裁判日期】    890919
【裁判案由】    贓物
【裁判全文】
臺灣臺中地方法院刑事判決                        八十九年度易字第一二五二號
    公  訴  人  台灣台中地方法院檢察署檢察官
    被      告  乙○○
右列被告因贓物案件，經檢察官提起公訴（八十九年度偵字第四五四號），本院判決
如左：
    主  文
乙○○故買贓物，處有期徒刑肆月。扣案之偽造之號碼Ｔ三－五三六八號車牌貳面及
行車執照壹張，均沒收。
    事  實
一、乙○○於民國（下同）八十八年十二月十日凌晨二時許，在台中市○○路、山西
    路口，明知某不詳姓名年籍綽號「陳仔」之成年男子所持有之車牌號碼Ａ八－七
    四六二號自小客車為來路不明之贓車（引擎號碼ＶＱ00000000號，市價
    約新台幣五十萬元，係丙○○所有而由其子林資明使用，於八十八年十一月廿日
    一時許，在台中縣太平市○○路一０二號前失竊），且懸掛於該自小客車之號碼
    Ｔ三－五三六八號車牌二面及行車執照乙張，亦係偽造之許可證，竟以低於市價
    之價格新台幣（下同）十五萬元向該綽號「陳仔」之成年男子購入該車，並攜帶
    該行車執照及懸掛上開偽造之車牌於駕車時使用，足以生損害於監理機關對於汽
    車牌照及車籍管理之正確性，嗣於八十八年十二月廿六日下午三時許，乙○○駕
    駛該車，在台中市○○路、三中路口，為警當場查獲。並扣得上開自小客車乙輛
    （業已發還丙○○）及偽造之車牌二面、行車執照一張。
二、案經台中市警察局第二分局報請台灣臺中地方法院檢察署檢察官偵查起訴。
    理      由
一、訊據被告乙○○固坦承於前揭時地，以十五萬元之代價，向綽號「陳仔」之成年
    男子購買上開自用小客車之事實，惟矢口否認有故買贓物之犯意，辯稱：伊並不
    知道該車係贓車云云，經查：(一)車牌號碼Ａ八－七四六二號自小客車，係丙○○
    所有而由其子林資明使用，於八十八年十一月廿日一時許，在台中縣太平市○○
    路一０二號前失竊，且該車約值五十萬元等情，業據被害人丙○○於警訊中陳述
    明確。（二）被告於警訊中自承：伊於「陳仔」交車時即懷疑該車輛無正常之車
    輛來源，是輛ＡＢ車，而因其在通緝中，所以在知情情況下，仍存僥倖心態繼續
    使用等語，又Ｔ三－五三六八號車牌二面及行照一張，係被害人甲○○所有，並
    並失竊等情，亦據被害人甲○○於警訊中陳述明確，可見該車牌及行照確係經偽
    造無訛。再參以該車值五十萬元，被告卻以十五萬元之低價購得，且被告於交車
    之際即知該車為ＡＢ車，足見被告知贓而故買無疑。（三）此外，並有車輛尋獲
    贓物認領保管單一紙、照片六張、查詢車輛認可資料二份及偽造之車牌二面及行
    車執照一張附卷可稽。綜上所述，被告空言否認，顯係卸責之詞，不足採信。本
    件事證明確，被告犯行洵堪認定。
二、按汽車牌照為公路監理機關所發給，固具有公文書性質，惟依道路交通安全規則
    第十二條規定，汽車牌照僅為行車之許可憑證，自屬於刑法第二百十二條之特許
    證之一種。被告明知前開自小客車是贓車、附隨之行車執照及車牌係偽造，仍予
    買受，核其所為，係犯刑法第二百十六條、第二百十二條之行使偽造特許證、第
    三百四十九條第二項之故買贓物等罪。被告所犯上開二罪有方法結果之牽連關係
    ，為牽連犯，應依刑法第五十五條規定，從一重之刑法第三百四十九條第二項之
    故買贓物罪處斷。被告所犯之行使偽造特許證罪部分，雖未據公訴人起訴，惟其
    起訴書已敘及，且與起訴部分具有裁判上一罪之關係，自亦在本院審理之範圍。
    爰審酌被告犯罪之動機、目的、手段，犯罪所生之危害、犯罪後態度等一切情狀
    ，量處如主文所示之刑。扣案偽造之車牌二面及行車執照一件，被告既持以行使
    ，自係被告持供犯罪所用之物，且為被告所購入，自屬其所有，應依刑法第三十
    八條第一項第二款之規定，宣告沒收。
據上論斷，應依刑事訴訟法第二百九十九條第一項前段，刑法第三百四十九條第二項
、第二百十六條、第二百十二條、第五十五條、第三十八條第一項第二款，罰金罰鍰
提高標準條例第一條前段，判決如主文。
本案經檢察官林樹禮到庭執行職務。
中    華    民    國      八十九      年       九      月      十九     日
                               臺灣臺中地方法院刑事第一庭
                                       法  官  吳  進  發
右正本證明與原本無異。
如不服本判決，應於判決送達後十日內向本院提出上訴狀，上訴於臺灣高等法院臺中
分院( 須附繕本 )。
                                        書記官
中    華    民    國      八十九      年       九      月      十九     日
附錄論罪科刑法條全文:
刑法第三百四十九條第二項
收受贓物者，處三年以下有期徒刑、拘役或五百元以下罰金。
搬運、寄藏、故買贓物或為牙保者，處五年以下有期徒刑、拘役或科或併科一千元以
下罰金。
因贓物變得之財物，以贓物論。
刑法第二百十六條
行使第二百十條至第二百十五條之文書者，依偽造、變造文書或登載不實事項或使登
載不實事項之規定處斷。
刑法第二百十二條
偽造、變造護照、旅券、免許證、特許證及關於品行、能力、服務或其他相類之證書
、介紹書，足以生損害於公眾或他人者，處一年以下有期徒刑、拘役或三百元以下罰
金。


司法院資訊處製作；財團法人民間司法改革基金會備份。
